臺灣花蓮地方法院刑事判決
111年度原訴緝字第2號
公  訴  人  臺灣花蓮地方檢察署檢察官
被      告  黃清義



選任辯護人  陳品妤律師（法扶律師）
上列被告因傷害等案件，經檢察官提起公訴（109年度偵緝字第1
40號、第141號），本院判決如下：
    主    文
丁○○犯傷害罪，處有期徒刑伍月，如易科罰金，以新臺幣壹仟元
折算壹日。又犯強制未遂罪，處有期徒刑肆月，如易科罰金，以
新臺幣壹仟元折算壹日。扣案之鐵棍壹支沒收。應執行有期徒刑
捌月，如易科罰金，以新臺幣壹仟元折算壹日。
    犯罪事實
丁○○於下列時間，在甲○○○位於花蓮縣玉里鎮春日里神農之居所
（地址詳卷，下稱本案居所）外，分別為下列行為：
一、於民國108年11月27日21時30分許，在本案居所外，因與乙○○發生爭執，基於傷害之犯意，徒手毆打乙○○臉部，致乙○○
    受有右側下頜骨閉鎖性骨折之傷害。
二、於108年11月28日3時15分許，在本案居所外，因欲使戊○○（
    原名丙○○，下同）開門而要求曾智妹自本案居所內外出，基
    於強制、毀損之犯意，徒手破壞本案居所之紗窗，致令該紗
    窗不堪用，足以生損害於甲○○○，並接續持鐵棍1支敲打本案
    居所之門窗，同時喊叫「曾智妹出來」等語，以此強暴、脅
    迫方式欲使戊○○開門及曾智妹外出，而使其等行無義務之事
    ，惟因戊○○及曾智妹心生畏懼而不敢開門、外出而未遂。
    理 　 由
壹、證據能力
    本院下列所引用之被告以外之人於審判外之言詞陳述，被告
    丁○○及其辯護人於本院準備程序時均同意有證據能力，且於
    言詞辯論終結前未聲明異議（見本院原訴緝字卷第108至109
    、190至197頁），本院審酌該等證據核無違法取證或證明力
    顯然過低之情事，依各該陳述作成時之狀況並無不適當或顯
    不可信之情形，認均適當，依刑事訴訟法第159條之5之規定
    ，應有證據能力。
貳、得心證之理由
一、認定犯罪事實所憑之證據及理由
    訊據被告坦承其有傷害告訴人乙○○、毀損本案居所紗窗之事
    實，而承認有傷害及毀損犯行，另固承認有攜帶鐵棍1支至
    本案居所，喊叫「曾智妹出來」等語之事實，惟矢口否認有
    何強制未遂之犯行，辯稱：因戊○○有妨害性自主前科，我擔
    心戊○○對曾智妹不利，才請戊○○開門讓曾智妹出來，我沒有
    拿鐵棍敲打本案居所門窗等語。辯護人為其辯稱：被告主觀
    上係為保護曾智妹，故要求戊○○開門並呼喊曾智妹出來，並
    無強制之主觀犯意，且告訴人戊○○亦未因被告行為而心生恐
    懼，本案應不構成強制罪等語。經查：
（一）被告於108年11月27日21時30分許，在本案居所外，因與
      告訴人乙○○發生爭執，基於傷害之犯意，徒手毆打告訴人
      乙○○臉部，致告訴人乙○○受有右側下頜骨閉鎖性骨折之傷
      害。另於同年月28日3時15分許，持鐵棍1支至本案居所外
      ，徒手破壞本案居所之紗窗，致令該紗窗不堪用，足以生
      損害於甲○○○，並欲使戊○○開門而要求其女友曾智妹自本
      案居所內外出，而喊叫「曾智妹出來」等語，惟戊○○及曾
      智妹並未開門、外出等情，為被告於警詢、偵訊及本院中
      坦承不諱（見警916卷第7至11頁，偵緝字140卷第93至97
      頁，偵緝字141卷第91至93頁，本院原訴字卷第227至231
      頁，本院他字卷第111至114頁，本院原訴緝字卷第103至1
      08、194頁），核與證人即告訴人乙○○、證人即被害人曾
      智妹於警詢之證述；證人即告訴人甲○○○於警詢及偵訊之
      證述、證人即告訴人戊○○於偵訊及本院之證述大致相符（
      見警916卷第19至21頁，警314卷第7至11、21至25頁，偵
      字5177卷第53至57、85至87頁，本院原訴緝字卷第183至1
      89頁），並有偵查報告、警員繪製之刑案現場圖、員警密
      錄器錄影畫面擷圖、現場照片、告訴人戊○○指認被告所持
      鐵棍照片、指認犯罪嫌疑人紀錄表、佛教慈濟醫療財團法
      人花蓮慈濟醫院108年12月11日診斷證明書、刑案現場測
      繪圖、花蓮縣警察局玉里分局扣押筆錄、扣押物品目錄表
      、扣押物品清單、臺灣花蓮地方檢察署110年度保管字第1
      44號扣押物品清單、本院110年度刑管字第88號扣押物品
      清單及本院勘驗筆錄在卷可稽（見警916卷第5、23至33、
      37至43頁，警314卷第5、39至49、65至73頁，本院原訴字
      卷第147至149、157頁，本院原訴緝字卷第111至112頁）
      ，且有扣案鐵棍1支足佐，此部分事實，首堪認定。
（二）證人戊○○於偵訊及本院審理時證稱：我於108年11月28日
      跟女友甲○○○同住在本案居所，當天曾智妹也住在內，被
      告於3時15分攜帶鐵棍來敲打本案居所門窗，先把本案居
      所後面紗窗弄壞，又繞到本案居所前面繼續喊叫「曾智妹
      出來」，讓我跟曾智妹很害怕，被告一直說我以前有妨害
      性自主案件的事，後來我就報警處理等語（見偵字5177號
      卷第53至54、56至57頁，本院原訴緝字卷183至189頁），
      核與證人曾智妹於警詢證稱：當天早上我在本案居所睡覺
      ，聽到戊○○跟被告在吵架，被告拿鐵棍持續敲本案居所的
      門口，還一直叫我出去，讓我很害怕，後來戊○○有報警等
      語（見警916卷第19至21頁）、證人甲○○○於偵訊時證稱：
      被告當天帶鐵棍來敲我的本案居所窗戶，要曾智妹起來等
      語（見偵字5177號卷第55至57頁）相符，堪認證人戊○○所
      證被告於上開時、地，以鐵棍敲打本案居所門窗，同時喊
      叫「曾智妹出來」等語，而使其及證人曾智妹均心生恐懼
      等節，已屬有憑。
（三）經本院勘驗員警於案發後至本案居所之密錄器畫面略以：
  　1.案發時間：108年11月28日（03：18：11至03：18：19）
      一名男子（下稱A男）於畫面中央右手持鐵棍1支。【警員
      說：你在幹嘛？另名男子（下稱B男）說：他來打人打到
      那個，現在又亂鬧，打到住院了啦。警員說：你在幹嘛？
      棍子先放下。你拿鐵棍幹嘛？B男說：拿鐵棍來敲房子啦
      。】
  　2.（03：18：20至03：19：13）A男向鏡頭走近，左手指向
      畫面右方平房。【A男說：叫那個女孩子過來。B男說：關
      你什麼事啊，睡覺了啦。警員說：你現在是在威脅嗎？B
      男說：抓去啦，抓去關啦。A男說：不是威脅。警員說：
      你這個（鐵棍）先放下。你在幹嘛？】A男朝畫面右方B男
      方向揮舞鐵棍。【B男說：抓他去關啦，都三更半夜了在
      那邊吵鬧。警員說：欸欸欸丁○○你現在是在幹嘛？你現在
      是在用暴力是不是？A男說：不是。因為他是強姦罪的，
      這個家裡都是。警員說：那不關你的事啊。你是喝醉了吧
      ？B男說：他喝酒醉了啦，敲那個敲房子啦。】A男再度伸
      手指向畫面右方B男方向。【A男說：敲那個是要。警員說
      ：你先把這（鐵棍）丟掉。A男說：他是強姦。警員說：
      把棍子丟掉！】A男將鐵棍往畫面左方空地丟棄。
  　3.（03：21：12至03：22：24）【警員說：你如果要告他恐
      嚇，你明天來找我，你跟你裡面的人，那些人在裡面嗎？
      A男說：在裡面，叫她出來。警員說：不關你的事。我在
      跟他說話。你也不用裝成這樣子，我剛才已經告訴過你了
      ，今天已經是第二次這樣子了。他的行為已經構成恐嚇，
      如果你們要告他，你（即B男）或是裡面的人，明天來找
      我。然後你（即A男）明天也來找我做筆錄，他如果告你
      ，你就是恐嚇犯。這件案子我會負責送，知道嗎？跟裡面
      的人說，他的行為已經構成了恐嚇。然後如果說你們要對
      他提告，來找我，這樣好嗎？】A男出現在畫面中央，手
      指向畫面右方平房。【A男說：那我請問一下，大哥，就
      叫裡面的人出來。警員說：裡面的人沒有義務要出來，他
      們剛剛晚上11點的時候跟你吵過架了，他們全家都跟你吵
      過架了。
  　4.（03：24：11至03：24：43）A男出現在畫面中央房屋門
      外，B男站在屋內門邊【警員說：不出來就是沒有意願，
      你用恐嚇的方式，有問題的是你。這根鐵棍我會扣走，你
      （即A男）也看到了。】03：24：25警員將鐵棍舉至鏡頭
      前。【警員說：這根鐵棍我會扣走，然後你如果要告他，
      明天來找我。沒問題齁？他已經觸犯恐嚇罪，你看裡面還
      有誰，還是你，如果要告他，就說吧，沒關係，明天我再
      送】。
  　  此有本院勘驗筆錄存卷可按（見本院原訴緝字卷第111至1
      12頁）。並有上開到場處理員警於108年11月28日偵查報
      告、同日繪製刑案現場圖及該密錄器錄影畫面擷圖在卷為
      憑（見警916卷第5、23、37至39頁），顯示上開勘驗筆錄
      記載之A男為被告、B男為證人戊○○，堪認證人戊○○上開證
      述屬實。至被告辯稱上開監視器錄影畫面A男非他本人一
      節，與上開客觀事實不符，礙難採信。
（四）準上，被告確有於上開時、地，持鐵棍敲打本案居所之門
      窗，同時喊叫「曾智妹出來」等語，以此強暴、脅迫方式
      欲使告訴人戊○○開門及被害人曾智妹外出，而使其等行無
      義務之事，惟因其等均心生恐懼而不敢開門、外出而未遂
      等節，應屬明確，被告本案強制未遂犯行，堪以認定。
二、被告及辯護人之辯解不可採之理由　
（一）被告先於警詢中供稱：我於108年11月28日3時15分，有拿
      鐵棍到本案居所，我是擔心有強姦前科的戊○○對曾智妹不
      利才帶鐵棍，我沒有持鐵棍敲打門窗，只有叫曾智妹出來
      ，警方來處理後我將鐵棍丟在旁邊馬路上（見警916卷第7
      至11頁），復於偵訊中供稱：我未持鐵棍敲打門窗，也沒
      有繞到本案居所後方破壞紗窗等語（見偵緝字140卷第93
      至97頁），嗣於本院準備程序中辯稱：我當天攜帶鐵棍是
      因為天色很暗，需要帶鐵棍作為行動輔助，我到本案居所
      前就把鐵棍丟棄在水溝，徒手敲本案居所的門請戊○○開門
      ，後來我繞到後面徒手撕破本案居所的紗窗，要叫醒曾智
      妹小心安全，後來警察到場問我鐵棍在哪，我指出鐵棍在
      水溝內等語（見本院原訴緝字卷第105至107頁）。被告固
      不否認其於上開時間，攜帶鐵棍至本案居所，然對於攜帶
      鐵棍之目的，先是稱其係擔心被害人曾智妹之安全，後改
      稱為行動輔助，所述已見矛盾；另就是否破壞本案居所紗
      窗一節，亦隨證據顯現而變異其詞，供述前後不一，就其
      行為有避重就輕之嫌，且被告辯稱其未持鐵棍敲打本案居
      所門窗一節，亦與本院上開認定之事證不符，是被告所辯
      ，已難遽採。
（二）被告及其辯護人均辯以：被告係因告訴人戊○○有妨害性自
      主前科，被告主觀上為保護被害人曾智妹，故要求告訴人
      戊○○開門並呼喊被害人曾智妹出來，無強制主觀犯意，且
      告訴人戊○○亦未因被告行為而心生恐懼，不構成強制行為
      等語。然上開證人戊○○、曾智妹均證稱其等因被告持鐵棍
      敲打本案居所門窗，同時大聲喊叫「曾智妹出來」等語而
      感到害怕，均不敢開門外出等節，業經本院認定如上。且
      告訴人戊○○報警後警方到場時，其仍在本案居所內不敢外
      出一情，亦有上開勘驗筆錄在卷足佐，益徵告訴人戊○○確
      實因被告上開行為感到害怕，尚難因告訴人戊○○當場以言
      語制止被告一節，遽認告訴人戊○○無心生畏懼，辯護人此
      部分辯解，自無可採。至被告及辯護人所辯因告訴人戊○○
      有妨害性自主前科，故被告認告訴人戊○○將對被害人曾智
      妹不利一節，然並未提出被害人曾智妹於當時有受告訴人
      戊○○不利對待之客觀證據，且告訴人戊○○之前科紀錄亦與
      前情無涉，被告及辯護人就此均未舉證以實其說，純屬被
      告自行臆測之推託之詞，前開辯解，要難憑採。
三、綜上所述，本案事證明確，被告及辯護人所辯均不足採，被
    告上開犯行均堪認定，應依法論科。
參、論罪科刑
一、論罪
（一）查被告本案行為後，刑法第304條、第354條之規定，均於
      108年12月25日修正公布，並均自同年月27日生效施行，
      然此次修正係將銀元計算的罰金刑調整為新臺幣，日後適
      用罰金刑不須再換算，並非法律變更，尚無有利或不利之
      情形，是均不生新舊法比較之問題，先予敘明。次按刑法
      第304條強制罪所指之強暴、脅迫，祇以所用之強脅手段
      足以妨害他人行使權利，或足使他人行無義務之事為已足
      ，並非以被害人之自由完全受其壓制為必要。準此，刑法
      第304條強制罪所保護之法益，乃個人意思決定自由及意
      思活動自由（依其意思決定而作為或不作為），而非行動
      自由，相對於其他同以「強暴」為構成要件之犯罪，強制
      罪所指之「強暴」屬低強度之廣義概念，不要求相對人之
      自由須完全受壓制，其所指之「強暴」，係指以有形之暴
      力行為直接加諸被害人之身體或間接對物施加物理上之不
      法腕力，剝奪或妨害他人之意思形成、意思決定或意思活
      動之自由即為已足。又刑法第305條之恐嚇危害安全罪，
      係指單純以將來加害生命、身體、自由、名譽、財產之事
      ，恐嚇他人致生危害於安全者而言，如對於他人之生命、
      身體等，以現實之強暴脅迫手段加以危害要挾，使人行無
      義務之事或妨害人行使權利，即應構成刑法第304條之強
      制罪，縱有恐嚇行為，亦僅屬犯強制罪之手段，無更論以
      恐嚇危害安全罪之餘地（最高法院84年度台非字第194號
      判決意旨參照）。
（二）查被告持鐵棍敲打本案居所門窗、徒手破壞本案居所紗窗
      ，以此間接對物施加物理上之不法腕力，以此手段令告訴
      人戊○○、被害人曾智妹感受心理上之強制，並稱：「曾智
      妹出來」等語，而強制告訴人戊○○開門、被害人曾智妹外
      出，妨害其等意思形成、決定及活動之自由，然未因此使
      其等開門、外出而未遂。是核被告就犯罪事實欄一所為，
      係犯刑法第277條第1項傷害罪；就犯罪事實欄二部分，係
      係犯刑法第304條第2項、第1項之強制未遂罪、第354條之
      毀損他人物品罪。至起訴意旨認被告犯罪事實欄二所為係
      犯刑法第305條恐嚇罪，揆諸上揭實務見解，該恐嚇犯行
      應為使被害人行無義務之事之強制犯行所吸收而不另論罪
      ，容有誤會，然被告以上開行為，強制告訴人戊○○、被害
      人曾智妹行上開無義務之事等情，已載明於起訴書犯罪事
      實欄中，二者基本社會事實同一，復經本院於審判程序中
      告知被告及辯護人上開罪名（見本院原訴緝字卷第182頁
      ），無礙於被告防禦權行使，爰依刑事訴訟法第300條之
      規定，變更起訴法條。
（三）被告於犯罪事實欄二所載時間，接續破壞本案居所之紗窗
      、持鐵棍敲打本案居所門窗及喊叫上開言語之毀損及強制
      行為，客觀上雖有數次舉動，然均係基於單一犯意，在時
      空密接之情形下，該數行為之獨立性極為薄弱，依一般社
      會健全觀念，在時間差距上，難以強行分開，在刑法評價
      上，以視為數個舉動之接續施行，合為包括之一行為予以
      評價，較為合理，應屬接續犯之一罪關係。又被告就犯罪
      事實欄二所載犯行係出自相同目的所為之一行為，同時觸
      犯毀損罪及強制未遂罪，且同時侵害告訴人甲○○○、戊○○
      及被害人曾智妹之法益，均為想像競合犯，應均依刑法第
      55條前段之規定，從一重論以強制未遂罪。
（四）被告上開傷害罪及強制未遂罪，犯意各別，行為互殊，應
      予分論併罰。
二、科刑
（一）起訴意旨雖主張被告構成累犯應加重其刑，惟並未具體指
      出證明方法，故本院無從認定被告是否構成累犯，而被告
      前案紀錄供本院依刑法第57條第5款有關犯罪行為人之品
      行予以審酌、評價已足（最高法院110年度台上字第5660
      號判決意旨參照），上開意旨，尚難遽採。
（二）被告強制未遂犯行，為未遂犯，衡酌本案情節，依刑法第
      25條第2項規定，按既遂犯之刑減輕之。
（三）爰審酌被告與告訴人乙○○因故發生爭執，卻不思理性溝通
      ，未能克制自己情緒，徒手毆打告訴人乙○○，造成告訴人
      乙○○受有上開傷害；又因主觀臆測告訴人戊○○對被害人曾
      智妹不利，未能理性選擇合法方式處理，竟破壞本案居所
      紗窗、持鐵棍敲打門窗，而要求告訴人戊○○開門、被害人
      曾智妹外出之無義務之事，並造成告訴人甲○○○之本案居
      所紗窗毀損，所為均應予嚴重非難。被告雖坦承上開傷害
      犯行，並稱有意願賠償告訴人乙○○，然於109年1月13日未
      出席調解會議，嗣經本院2次通緝羈押在案，後仍調解不
      成立等節，有花蓮縣玉里鎮調解委員會調解筆錄、本院調
      解結果報告書存卷可查（見警314卷第110頁，本院原訴緝
      字卷第167頁），造成告訴人乙○○數次奔波；且就毀損部
      分先是否認，嗣於本院準備程序方坦承此節，迄未賠償告
      訴人甲○○○所受損害，且始終否認有強制告訴人戊○○、被
      害人曾智妹之犯行，應認被告犯後態度不佳。告訴人甲○○○對本案表示：無意見，請依法判決等語（見本院原訴卷
      第97頁，本院原訴緝字卷第196頁）、告訴人乙○○、戊○○
      則表示無意見等語（見本院原訴緝字卷第189至190、196
      頁）。復衡被告前於106至107年間因不能安全駕駛致交通
      危險罪案件，經法院論罪科刑及執行完畢，有臺灣高等法
      院被告前案紀錄表存卷可參，素行非佳。兼衡被告自陳高
      職畢業、從事電工及模板工、家庭經濟狀況普通，無需扶
      養親屬（見本院原訴緝字卷第196頁）等一切情狀，分別
      量處如主文所示之刑，併均諭知如易科罰金之折算標準。
      復審酌被告本案各次犯行相隔1日，各罪之犯罪手段、目
      的、罪質、侵害法益及其犯罪危害結果相異，依罪責相當
      及特別預防之刑罰目的，考量各罪間重複非難性之平衡等
      一切情狀，定其應執行刑及諭知如易科罰金之折算標準如
      主文所示。
肆、沒收部分
　　扣案之鐵棍1支，為被告上開強制犯行所用之物，業經本院
    認定如上，且被告自陳為其所有（見警916卷第9頁），爰依
    刑法第38條第2項前段宣告沒收。
伍、不另為無罪諭知
一、公訴意旨另以：被告於108年11月28日3時15分許，在本案居
    所外，基於恐嚇之犯意，以「不然就殺掉你們」等語恐嚇告
    訴人戊○○及被害人曾智妹，致其等心生畏懼，致生危害於安
    全。因認被告此部分涉犯刑法第305條恐嚇危害安全罪嫌等
    語。
二、按犯罪事實應依證據認定之，無證據不得認定犯罪事實，刑
    事訴訟法第154條第2項定有明文。刑事訴訟上證明之資料，
    無論其為直接或間接證據，均須達於通常一般之人均不致有
    所懷疑，而得確信其為真實之程度，始得據為有罪之認定，
    若關於被告是否犯罪之證明未能達此程度，而有合理懷疑之
    存在，致使無從形成有罪之確信，根據「罪證有疑，利於被
    告」之證據法則，即不得遽為不利被告之認定。又按刑事訴
    訟法第161條第1項規定：檢察官就被告犯罪事實，應負舉證
    責任，並指出證明之方法。因此，檢察官對於起訴之犯罪事
    實，應負提出證據及說服之實質舉證責任。倘其所提出之證
    據，不足為被告有罪之積極證明，或其指出證明之方法，無
    從說服法院以形成被告有罪之心證，基於無罪推定之原則，
    自應為被告無罪判決之諭知。
三、公訴人認被告涉犯上開罪嫌，無非係以：被告之供述、證人
    戊○○、甲○○○、曾智妹之證述、指認犯罪嫌疑人紀錄表、刑
    案現場圖及照片為其主要論據。
四、惟被告堅詞否認於上開時、地以「不然就殺掉你們」等語恐
    嚇告訴人戊○○及被害人曾智妹。辯護人則為其辯稱：此部分
    僅有告訴人戊○○片面指述，在場無其他證人親耳聽聞被告有
    稱「不然就殺掉你們」等語。經查：
（一）證人戊○○雖於偵訊及本院審理時均證稱：被告有說「不然
      就殺掉你們」等語（見偵字5177號卷第53至54、56至57頁
      ，本院原訴緝字卷183至189頁），然證人甲○○○於偵訊時
      證稱：被告跟戊○○在吵架時候，我沒有聽清楚被告有沒有
      說「不然就殺掉你們」等語（見偵字5177號卷第55頁）、
      證人曾智妹於警詢則未提及被告當天是否在本案居所外稱
      「不然就殺掉你們」一節（見警916卷第19至21頁），難
      認證人戊○○上開證述有所補強，是認被告及辯護人所辯，
      尚非無憑。
（二）檢察官所提上開證據，尚無法證明被告於上開時、地，確
      有稱「不然就殺掉你們」等語，卷內又無其他證據足佐，
      是此部分公訴意旨，容有合理懷疑之存在，基於罪疑唯輕
      原則，本應為被告無罪之諭知，惟此部分公訴意旨與上開
      犯罪事實欄二之論罪科刑部分具有實質一罪關係，爰不另
      為無罪之諭知。
據上論斷，應依刑事訴訟法第299條第1項前段、第300條，判決
如主文。
本案經檢察官己○○提起公訴，檢察官簡淑如到庭執行職務。
中　　華　　民　　國　　111 　年　　5 　　月　　19　　日
           　　   刑事第二庭    審判長法  官　黃英豪
                              　  　　法　官　黃夢萱
　　　　　　　　　　　　　　　　    　法　官　蔡瑞紅
以上正本證明與原本無異。
如不服本判決應於收受送達後20日內向本院提出上訴書狀，並應
敘述具體理由。其未敘述上訴理由者，應於上訴期間屆滿後20日
內向本院補提理由書(均須按他造當事人之人數附繕本)「切勿逕
送上級法院」。告訴人或被害人如對於本判決不服者，應具備理
由請求檢察官上訴，其上訴期間之計算係以檢察官收受判決正本
之日期為準。
辯護人依據刑事訴訟法第346條、公設辯護人條例第17條及律師
法第32 條第2項、第36條等規定之意旨，尚負有提供法律知識、
協助被告之義務（含得為被告之利益提起上訴，但不得與被告明
示之意思相反）。
因疫情而遲誤不變期間，得向法院聲請回復原狀。
中　　華　　民　　國　　111 　年　　5 　　月　　19　　日
                                      書記官  陳昱瀅
附錄本案論罪科刑法條全文：
中華民國刑法第277條
傷害人之身體或健康者，處5年以下有期徒刑、拘役或50萬元以
下罰金。
犯前項之罪，因而致人於死者，處無期徒刑或7年以上有期徒刑
；致重傷者，處3年以上10年以下有期徒刑。
中華民國刑法第304條
以強暴、脅迫使人行無義務之事或妨害人行使權利者，處3年以
下有期徒刑、拘役或9千元以下罰金。
前項之未遂犯罰之。
中華民國刑法第354條
毀棄、損壞前二條以外之他人之物或致令不堪用，足以生損害於
公眾或他人者，處2年以下有期徒刑、拘役或1萬5千元以下罰金
。